【裁判字號】    98,訴,1310
【裁判日期】    990203
【裁判案由】    清償債務
【裁判全文】
臺灣臺中地方法院民事裁定  98年度訴字第1310號
原      告  丁○○
訴訟代理人  熊賢祺    律師
複代理人    甲○○
被      告  乙  ○
            丙  ○
上2人共同
訴訟代理人  蔣志明    律師
複代理人    楊榮富    律師
當事人間清償債務事件，原告為訴之追加，本院裁定如下：
    主    文
原告追加之訴駁回。
追加之訴訴訟費用由原告負擔。
    理    由
一、按訴狀送達後，原告不得將原訴變更或追加他訴。但有民事
    訴訟法第255條第1項第1至7款規定情形之一者，不在此限，
    民事訴訟法第255條定有明文。
二、本件原告起訴主張：兩造間為兄妹關係，被告2人因信用破
    產，無法成為長期擔保放款之借款人，要求原告擔任其不動
    產抵押貸款之借款名義人，於民國（下同）77年10月24日，
    以原告為借款人、被告為連帶保證人向華南商業銀行股份有
    限公司簽立長期擔保放款之借據，以「借新還舊」方式借款
    新台幣（下同）5,780,000元（以下簡稱系爭借款），用以
    償還被告所有坐落台中市○區○村段0000-0000、同段0000-
    0000、0000-0000、000 0-0000、0000-00 00地號及同段000
    00-000、00000-000建號所欠貸款，被告並與原告約定由被
    告負責清償上揭借款之全部貸款本息，即以原告名義向華南
    銀行借貸之金錢是用來償還被告原告之貸款債務，並由華南
    銀行直接撥款入被告000000000000帳號之帳戶內，惟至今被
    告均未清償，致使原告帳戶內的錢遭華南銀行按月扣款清償
    本息，於97年10月24日全部清償為止。依消費借貸、代位清
    償、連帶保證及連帶債務之法律關係，即依民法第478條、
    第312條、第281條規定，請求被告等連帶給付原告5,7802,0
    00元及利息。嗣於訴狀送達後，於98年6月25日以書狀主張
    系爭借款係由被告2人所有之前揭不動產設定抵押擔保，其
    設定債務人原為訴外人盛有園藝工具有限公司（以下簡稱盛
    有公司），嗣於77年10月變更債務人為原告，按公司經中央
    主管機關撤銷或廢止登記者，仍應行清算程序，被告丙○為
    訴外人盛有園藝工具有限公司（以下簡稱盛有公司）之負責
    人，盛有公司業經主管機關以79年6月4日建三管字第079243
    309號函撤銷公司登記，被告丙○自為當然之清算人，惟被
    告丙○從未通知原告申報代為清償借款之債務，致原告迄今
    求償無門，爰追加訴訟標的，依公司法第23條規定請求被告
    丙○賠償原告之損害等語。
三、經查：原告追加前之訴，乃以原告與被告間有消費借貸關係
    及依代位清償及連帶債務之法律關係為其基礎之原因事實；
    而原告追加之訴，則以被告丙○為訴外人盛有公司之清算人
    ，對其清算業務之執行違反法令致侵害原告之權利為其基礎
    之原因事實，核其追加前、後所憑之基礎事實並非同一，追
    加前後所應調查之證據、訴訟資料亦未具有共通性，如准予
    追加，勢將妨礙被告之防禦及訴訟之終結至明，且被告對原
    告所為訴之追加已表示反對。從而，原告所為上開訴之追加
    ，於法未合，自應予駁回。
四、依民事訴訟法第249條第1項第6款、第95條、第78條，裁定
    如主文。
中    華    民    國    99    年    2     月    3     日
                  民事第一庭    法  官  陳文爵
正本係照原本作成。
如不服本裁定應於送達後10日內向本院提出抗告狀，並繳納抗告
費新臺幣1000元。
中    華    民    國    99    年    2     月    3     日
                                書記官  施玉卿

司法院資訊處製作；財團法人民間司法改革基金會備份。
